臺灣高雄地方法院民事裁定　九十二年度財管字第六三號
　　聲　請　人　中國農民銀行股份有限公司
?
　　法定代理人　乙○○
　　代　理　人　丙○○
　　　　　　　　康明典
　　　　　　　　送達代收人　康.
右聲請人聲請選任被繼承人甲○○之遺產管理人事件，本院裁定如左：
    主      文
選任丘怡萍為被繼承人甲○○（男性，民國○○年○月○○日生，身分證統一編號：
Ｚ000000000號，生前最後設籍於高雄市○○區○○街四八巷十號）之遺產
管理人。
程序費用由被繼承人甲○○之遺產負擔。
    理      由
一、按先順序繼承人均拋棄其繼承權時，由次順序之繼承人繼承。其次順序繼承人有
    無不明或第四順序之繼承人均拋棄其繼承權者，準用關於無人承認繼承之規定；
    又繼承開始時，繼承人有無不明而未能依民法第一千一百七十七條選定遺產管理
    人時，得由利害關係人或檢察官聲請法院選任之，民法第一千一百七十六條第六
    項、第一千一百七十八條第二項分別定有明文。
二、聲請意旨略以：被繼承人甲○○分別於民國七十五年十月二十九日、八十四年三
    月十七日向聲請人借款新台幣（下同）六十三萬元、三百五十萬元，並提供其所
    有坐落於高雄市○○區○○段二小段第四一六地號土地，所有權全部，及其上建
    物，建號二二九號，門牌為高雄市○○區○○街四八巷十號，所有權範圍全部之
    房屋，共同設定最高限額四百二十萬元之抵押權予聲請人。詎被繼承人甲○○借
    款後於九十年十月六日亡故，自斯時起即未繳納借款本息，計相對人尚積欠聲請
    人本金三百萬三千九百三十一元，及其中二十二萬六千三百六十四元自九十年十
    月一日起至清償日止按年息百分之五‧六五計算之利息，其中二百七十七萬七千
    五百六十七元自九十年九月十七日起至清償日止按年息百分之五‧六五計算之利
    息，暨分別自九十年十一月一日、九十年十月十七日起算之違約金。惟被繼承人
    甲○○於九十年十月六日去世後，其全部繼承人均已聲明拋棄繼承，且無法依民
    法第一千一百七十七條規定選定遺產管理人，致聲請人之債權無法行使，為此爰
    依非訟事件法第七十八條第一項前段規定，聲請選任遺產管理人，以便受償債權
    等語，並提出台灣高雄地方法院九十二年三月十八日九十二雄院貴民雲九十繼一
    ０五五字第一四七一三號函一件、台灣高雄地方法院九十一年二月二十七日九十
    年度繼字第一０五五號通知一件、戶籍謄本及戶口名簿影本各一份、借據影本二
    紙、土地及建物之他項權利證明書暨抵押權設定契約書影本各一件、利息及違約
    金附表一件、授信往來餘額查詢表一份、法院拍定行情資料一紙為證。本院復依
    職權調閱九十年度繼字第一０五五號拋棄繼承權事件。
三、查聲請人主張之前揭事實，業據聲請人提出台灣高雄地方法院九十二年三月十八
    日九十二雄院貴民雲九十繼一０五五字第一四七一三號函一件、台灣高雄地方法
    院九十一年二月二十七日九十年度繼字第一０五五號通知一件、戶籍謄本及戶口
    名簿影本各一份、借據影本二紙、土地及建物之他項權利證明書暨抵押權設定契
    約書影本各一件、利息及違約金附表一件、授信往來餘額查詢表一份、法院拍定
    行情資料一紙為證，且經本院依職權調閱本院九十年度繼字第一０五五號拋棄繼
    承權事件卷證，核屬相符，自堪信為真實。揆諸首揭法條規定與說明，聲請人既
    為被繼承人甲○○之債權人，復為被繼承人甲○○所有之前揭不動產之抵押權人
    ，應屬利害關係人無疑，其向本院聲請指定李陳素娟之遺產管理人，當屬有據。
    經本院傳喚被繼承人甲○○之女兒丘怡萍，其到庭證稱被繼承人之債務單純，伊
    亦瞭解本件借款情事，伊願意擔任被繼承人之遺產管理人等語（見本院九十三年
    一月十四日非訟事件筆錄），本院審酌：被繼承人甲○○之女兒丘怡萍對被繼承
    人甲○○之債務狀況應甚明瞭，具有管理被繼承人遺產之能力，復有擔任本件遺
    產管理人之意願，當可期待其能積極善盡管理甲○○遺產之職責等情，是認為利
    於管理及處理被繼承人甲○○後續之遺產問題，爰依聲請選任丘怡萍為被繼承人
    甲○○之遺產管理人。
四、依民法第一千一百五十條，裁定如主文。
中　　　華　　　民　　　國　　九十三　　年　　　一　　　月　　　十六　　日
                              臺灣高雄地方法院民事庭
~B法　　　官　賴文姍
右為正本係照原本作成。
如對本裁定抗告須於裁定送達後十日內向本院提出抗告狀。
中　　　華　　　民　　　國　　九十三　　年　　　一　　　月　　　十六　　日
~B法院書記官　黃國忠
